臺灣高等法院刑事判決　　　　　　　　94年度上易字第1510號
上　訴　人
即　被　告　丙○○
上列上訴人，因被告竊盜案件，不服臺灣桃園地方法院94年度易
字第293號，中華民國94年7月4 日第一審判決（起訴案號：臺灣
桃園地方法院檢察署94年度偵字第2157號、第2160號、第3947號
，並經同署移送併辦：94年偵字第6742號）提起上訴，本院判決
如下：
    主  文
上訴駁回。
    事  實
一、丙○○基於意圖為自己不法所有之概括犯意，連續於(1)94年
    年2月13日下午2時許，夥同具有犯意聯絡之陳在（由原審
    另行判決有期徒刑二年五月），攜帶陳在所有客觀上足以
    對人之生命、身體、安全構成威脅，具有危險性之兇器螺絲
    起子1 支，在新竹縣湖口鄉福興里六鄰附近，由陳在下手
    行竊，丙○○在旁把風，竊取乙○○所有ＪＦ－2355號自用
    小貨車車牌兩面，得手後逃逸。(2)同月15日上午11時許，夥
    同具有犯意聯絡之陳在，攜帶陳在所有鑰匙2 支及客觀
    上足以對人之生命、身體、安全構成威脅，具有危險性之兇
    器Ｌ型及Ｔ型起子各1 支，在桃園縣平鎮市○○路底，共同
    竊取丁○○所有車號Ｗ6－2458 號自用小貨車，得手後，陳
    在並將前述所竊得ＪＦ－2355號車牌懸掛在該自用小貨車
    使用，嗣丙○○、陳在於翌日（即94年2月16日）晚間7時
    35分許，共乘上開自用小貨車行經桃園縣平鎮市○○路雙連
    1段45 號前，為警當場查獲，並扣得陳在所有供本次竊盜
    犯罪所用之鑰匙2支及Ｌ型、Ｔ型起子各1 支。(3)94年3月25
    日上午8時50分許，在桃園縣新屋鄉大坡村8鄰53號附近，持
    其所有之手套1雙、塑膠吸管1條、塑膠油桶1 個，竊取甲○
    ○所有車號2432－ＦＴ號自用小貨車油箱內之汽油16公升，
    得手後，旋為車主甲○○發覺報警當場查獲，並扣得其所有
    供犯罪所用之手套1雙、塑膠吸管1條、塑膠油桶1個。
二、案經桃園縣警察局平鎮分局、楊梅分局報請臺灣桃園地方法
    院檢察署檢察官偵查起訴，暨由該署檢察官移送原審併案。
    理  由
一、上揭犯罪事實，業據上訴人即被告（下稱被告）丙○○，於
    原審時坦承不諱，且查：
(一)上揭(1)之犯罪事實，核與同案被告陳在供述情節大致相符
    （參見3947號偵查卷27頁），並與被害人乙○○陳述之情節
    吻合，且有贓物認領保管單及車籍資料各一份可證（參見同
    上卷55至58頁）。又前述(2)犯罪事實，核與同案被告陳在
    供述之情節相符（參見同上卷27頁），並與被害人丁○○陳
    述之情節吻合，且有贓物認領保管單及車籍資料各一份在卷
    可佐（參見同上卷50至53頁），並有鑰匙二支及Ｌ型、Ｔ型
    起子各一支扣案可稽，是該兩部分犯行均明確，洵堪認定。
(二)上述(3)之犯罪事實，核與被害人甲○○陳述情節相符（參見
　　6742號偵查卷11、12頁），且有查獲員警郭永男所製作報告
    一份在卷可稽（參見同上卷15頁），並有手套一雙、塑膠吸
    管一條、塑膠油桶一個扣案可佐，可見被告之自白核與事實
    相符，自堪採信。綜上所述，本件事證明確，被告上開犯行
    ，均堪認定，自應依法論科。
二、按所謂兇器，其種類並無限制，凡客觀上足以對人之生命、
    身體、安全構成威脅，具有危險性之兇器均屬之，且祇須行
    竊時攜帶此種具有危險性之兇器為已足，並不以攜帶之初有
    行兇之意圖為必要（參照最高法院79年台上字第5253號判例
    意旨），經查，被告與陳在於前述(1)(2)行竊時所攜帶之螺
    絲起子、Ｌ型及Ｔ型起子等物，均為質地堅硬之金屬製品，
    此有卷附照片二幀為證（參見3947號偵查卷71頁），客觀上
    足以危害他人生命、身體之安全，自屬兇器無疑，核被告於
    前述(1)(2)之所為，均係犯刑法第321條第1項第3 款攜帶兇器
    加重竊盜罪，(3)之所為，核係犯同法第320條第1項普通竊盜
    罪。被告就前述(1)(2)之犯行，與同案被告陳在，具有犯意
    聯絡及行為分擔，應論以共同正犯。被告前後2 次加重竊盜
    及普通竊盜犯行，時間緊接，觸犯基本構成要件相同之罪名
    ，顯係基於概括犯意為之，為連續犯，應依刑法第56條之規
    定，論以情節較重之攜帶兇器加重竊盜一罪，並加重其刑。
    檢察官雖僅就被告所為前述(1)(2)竊盜犯行起訴，然被告所為
    如上述(3)之竊盜犯行，與前述(1)(2)部分既具有連續犯裁判上
    一罪關係，應為起訴效力所及，且經檢察官移送併辦，法院
    自應併予審理。原審經審理之結果，認被告罪證明確，因而
    適用刑法第28條、第56條、第321條第1項第3款、第38條第1
    項第2 款等規定，並審酌被告所犯竊盜案件犯罪情節、所竊
    得財物、被害人受損程度，原不宜寬縱，惟念被告犯後坦承
    犯行，尚知悔悟等一切情狀，量處被告有期徒刑八月，另認
    ，扣案之鑰匙2支、Ｌ型及Ｔ型起子各1支與手套1 雙、塑膠
    吸管1條、塑膠油桶1個，為共犯陳在及被告所有，業據被
    告供述在卷，且分係供前述(2)(3)竊盜犯罪所用之物，依刑法
    第38條第1項第2款宣告沒收。再說明，被告與陳在於前述
    (1)行竊時所攜帶之螺絲起子1 支，既未扣案，且陳在供稱
    已隨手丟棄等語在卷（參見3947號偵查卷28頁），是該螺絲
    起子，並無證據足認尚屬存在，為免將來執行困擾，爰不另
    諭知沒收。經核其認事用法尚無違誤，量刑亦屬允當，被告
    提起上訴，上訴狀並未載明理由，亦未補呈理由狀，惟依上
    所述，被告事證明確，原判決並無違誤，難認有理由，其上
    訴核為無理由，應予駁回。末查，被告受合法傳喚，無正當
    理由不到庭，爰不待其陳述，逕行判決如前，附此載明。
據上論斷，應依刑事訴訟法第368條、第371條，判決如主文。
本案經檢察官許仲瑩到庭執行職務
中　　華　　民　　國　　94　　年　　11　　月　　17　　日
　　　　　　　　　刑事第九庭    審判長法　官  陳  祐  治
　　　　　　　　　　　　　　　　　    法　官  莊  謙  崇
　　　　　　　 　 　　　　　　　　　　法　官  蔡  聰  明
以上正本證明與原本無異。
不得上訴。
                                      書記官  郭  台  發
中　　華　　民　　國　　94　　年　　11　　月　　18　　日
附錄：本案論罪科刑法條全文
刑法第321條：
犯竊盜罪而有左列情形之一者，處六月以上五年以下有期徒刑：
一、於夜間侵入住宅或有人居住之建築物、船艦或隱匿其內而犯
    之者。
二、毀越門扇、牆垣或其他安全設備而犯之者。
三、攜帶兇器而犯之者。
四、結夥三人以上而犯之者。
五、乘火災、水災或其他災害之際而犯之者。
六、在車站或埠頭而犯之者。
前項之未遂犯罰之。
